【裁判字號】    99,簡上,544
【裁判日期】    980830
【裁判案由】    妨害自由
【裁判全文】
臺灣板橋地方法院刑事判決             99年度簡上字第544號
上  訴  人
即  被  告  丙○○
上列上訴人即被告因妨害自由案件，不服本院99年度簡字第3385
號於中華民國99年4 月28日所為之第一審刑事簡易判決（聲請簡
易判決處刑案號：臺灣板橋地方法院檢察署99年度偵字第3079號
），提起上訴，本院管轄第二審之合議庭判決如下︰
    主  文
上訴駁回。
    理  由
一、本件經本院審理結果，認第一審以被告即上訴人所為係犯恐
    嚇危害安全罪，處拘役四十日，如易科罰金，以新臺幣一千
    元折算一日，其認事用法均無違誤，量刑亦屬適當，應予維
    持，並引用如第一審刑事簡易判決書、檢察官聲請簡易判決
    處刑書中關於認定被告犯罪事實及所憑之理由、證據暨論罪
    科刑之法條部分之記載（如附件一、二）。
二、被告上訴意旨略以：本件被告當時因情緒失控而對告訴人有
    魯莽言行，被告願與告訴人和解，請求從輕量刑。
三、本件被告於上訴後經合法傳喚均未曾到庭，亦未再提出已經
    與告訴人和解之證明文件，是其上訴理由顯無可採。本件原
    審認事用法均無違誤，量刑亦屬適當，自無撤銷改判事由，
    是本件上訴應予駁回。
四、本案被告經合法傳喚，無正當理由不到庭，依刑事訴訟法第
    371 條規定，爰不待其陳述逕行判決。
據上論斷，應依刑事訴訟法第455 條之1 第1 項、第3 項、第36
8 條、第371 條，判決如主文。
本案經檢察官陳怡親到庭執行職務。
中    華    民    國    98    年    8     月    30    日
                  刑事第一庭  審判長法  官  王復生
                                    法  官  連雅婷
                                    法  官  陳世旻
以上正本證明與原本無異。
不得上訴。
                                    書記官  梁福建
中    華    民    國    98    年    9     月    1     日
--------------------------------------------------------
【附件一】
臺灣板橋地方法院刑事簡易判決          99年度簡字第3385號
聲  請  人  臺灣板橋地方法院檢察署檢察官
被      告  丙○○  男  21歲（民國○○年○月○○日生）
                    身分證統一編號：Ｚ000000000號
                    住臺北縣板橋市○○○街12巷8號1樓
上列被告因妨害自由案件，經檢察官聲請以簡易判決處刑（99年
度偵字第3079號），本院判決如下：
    主      文
丙○○以加害生命、身體之事，恐嚇他人致生危害於安全，處拘
役肆拾日，如易科罰金，以新臺幣壹仟元折算壹日。扣案之鋁棒
壹支沒收之。
    事實及理由
一、本案之犯罪事實及證據，均引用如附件檢察官聲請簡易判決
    處刑書之記載。
二、核被告丙○○所為，係犯刑法第305 條之恐嚇危害安全罪。
    爰審酌被告僅因細故，不思理性溝通，竟以加害生命、身體
    之事恫嚇告訴人，致告訴人心生恐懼，助長社會暴戾歪風，
    暨其犯罪之動機、目的、手段、智識程度及被告犯罪後之態
    度等一切情狀，量處如主文所示之刑，並諭知易科罰金之折
    算標準，以資懲儆。至扣案之鋁棒1 支，係被告所有供其犯
    罪所用之物，應依刑法第38條第1 項第2 款規定宣告沒收之
    。
三、依刑事訴訟法第449 條第1 項前段、第3 項、第454 條第2
    項、第450 條第1 項，刑法第305 條、第41條第1 項前段、
    第38條第1 項第2 款，刑法施行法第1 條之1 ，逕以簡易判
    決處刑如主文。
四、如不服本判決，得自收受送達之翌日起10日內向本院提出上
    訴狀，上訴於本院第2 審合議庭（須附繕本）。
中    華    民    國    99    年    4     月    28    日
                刑事第二十二庭    法  官  潘  長  生
以上正本證明與原本無異。
                                  書記官  洪  紹  甄
中    華    民    國    99    年    4     月    28    日
--------------------------------------------------------
【附件二】
臺灣板橋地方法院檢察署檢察官聲請簡易判決處刑書
                                      99年度偵字第3079號
    被      告  丙○○  男  21歲（民國○○年○月○○日生）
                        住臺北縣板橋市○○○街12巷8號1樓
                        國民身分證統一編號：Ｚ000000000號
上列被告因恐嚇案件，業經偵查終結，認為宜聲請以簡易判決處
刑，茲敘述犯罪事實及證據並所犯法條如下：
          犯罪事實
一、丙○○於民國98年12月15日13時20分許，駕駛車號9412－TH
    號自用小客車，行經臺北縣板橋市縣○○道○ 段與府中路口
    時，因不滿行駛於其同向前方之自用小客車駕駛甲○○之駕
    駛行為，竟基於恐嚇之犯意，於渠等車輛在該路口停等紅燈
    時，即手持鋁棒一支下車，至甲○○駕駛之車輛前，叫囂甲
    ○○為何阻擋其行車路線，並要求甲○○下車，且持該鋁棒
    作勢欲毆打甲○○，以此危害舉措相加予甲○○，致甲○○
    心生畏懼，並生危害於安全。
二、案經甲○○訴由臺北縣政府警察局板橋分局移送偵辦。
          證據並所犯法條
一、上開犯罪事實，業據被告丙○○於警詢及偵查中坦承不諱，
    核與告訴人甲○○於警詢時指訴之情節相符，並有臺北縣板
    橋市縣○○道與館前西路路口監視器翻拍照片4 張、被告車
    內駕駛座椅下之鋁棒照片1 張在卷可資佐證，被告犯嫌洵堪
    認定。
二、核被告所為，係犯刑法第305 條之恐嚇危害安全罪嫌。
三、依刑事訴訟法第451 條第1 項聲請逕以簡易判決處刑。
    此    致
臺灣板橋地方法院
中    華    民    國    99    年    3     月    26    日
                              檢  察  官  乙○○
本件正本證明與原本無異
中    華    民    國    99    年    3     月    31    日
                              書  記  官

司法院資訊處製作；財團法人民間司法改革基金會備份。
